【裁判字號】    89,上訴,1563
【裁判日期】    890930
【裁判案由】    違反毒品危害防制條例
【裁判全文】
臺灣高等法院高雄分院刑事判決                  八十九年度上訴字第一五六三號
    上  訴  人
    即  被  告  甲○○
右上訴人因違反毒品危害防制條例案件，不服臺灣高雄地方法院八十八年度訴字第二
四九九號，中華民國八十九年九月三十日第一審判決（起訴案號：臺灣高雄地方法院
檢察署八十八年度偵字第一一二四七號）提起上訴，本院判決如左：
    主  文
上訴駁回。
    事  實
一、甲○○與李志信二人，係於民國八十七年十一月間同在台灣高雄看守所附設勒戒
    處所執行觀察、勒戒時所認識。甲○○於八十七年十一月間出勒戒所後，詎其仍
    不知悔改戒絕毒品，除己身仍繼續施用第二級毒品安非他命外（此部分業經法院
    判處有期徒刑三月在案），復基於轉讓第二級毒品安非他命之概括犯意，先後於
    民國八十八年三月底某日及八十八年四月上旬某日，連續在其位於高雄縣鳳山市
    ○○路五五號住處附近，將其所購得之第二級毒品安非他命，每次以施用一至二
    次之份量，無償提供予李志信施用各一次（前後共二次）。嗣經警方先於八十八
    年四月十四日十七時三十分許，在李志信位於高雄市前鎮區○○○路二二巷三三
    弄五四號住處查獲李志信非法施用毒品，經其於偵查中之供述而查悉上情（李志
    信再度因施用毒品案件，送觀察、勒戒後繼而入戒治所強制戒治，並經法院判處
    有期徒刑六月，業於八十九年一月間易科罰金執行完畢）。
二、案經高雄市政府警察局苓雅分局移送臺灣高雄地方法院檢察署檢察官偵查起訴。
    理  由
一、訊之上訴人即被告甲○○矢口否認有無償提供安非他命予李志信施用犯行，辯稱
    ：伊是帶李志信去買安非他命，錢都是李某出的，買進來後一起在其住處施用，
    如有剩餘，李某會帶走，伊並無提供安非他命給李志信施用云云。
    惟查；
（一）右揭事實，業據證人李志信先於偵查中證稱：「（毒品是你向甲○○買的？）
      是蘇員去買安非他命後，我向他拿安非他命：：不是買的，是八十八年四月九
      日或四月十日拿一次，我共向他拿過二次，均在他住處附近交給我，我到前先
      打0000000000電話聯絡他，之後才過去拿的，我記得三月底也有一
      次，我先向他拿：」等語（見偵查卷八十八年五月十八日訊問筆錄），嗣於八
      十八年六月八日偵查中再次傳喚其到庭，經檢察官就被告與李志信間安非他命
      之授受次數、數量、時間及究係無償轉讓或販賣等情節，對二人實施交互訊問
      、隔離訊問之偵訊結果，被告坦稱：「（問：李志信向你要過二次安非他命？
      ）答：是」、「（問：是四月初及四月中旬？）答：是四月初或四月十四日或
      三月底」、「（問：李員第一次向你拿多少安非他命？）答：只可吸一～二次
      的量」、「（問：第二次拿多少的量？）差不多也同第一次一樣」各等語，核
      與證人李志信證述：「（問：八十八年三、四月向甲○○拿過二次安非他命？
      ）答：是我向他要的」、「（問：每次要多少量？）答：只可吸一、二次的量
      」各等語，二人就安非他授受之次數、數量等情節供述均相吻合。雖證人李志
      信於警局初訊時曾指稱安非他命係向被告所買受，且於前揭八十八年五月十八
      日檢察官訊問時亦有「我先向他拿，但錢先欠著未付」等類似購賣意思之陳述
      ，然為被告所否認，且證人李志信嗣於八十八年六月八日偵查時，已再次到庭
      證述安非他命係向被告無償取得等情，自難憑證人李志信前後不一陳述，遽認
      被告有販賣安非他命之犯行，附此說明。
（二）被告嗣於原審及本院雖翻異前供而為前揭辯詞，並稱：偵查中坦承轉讓安非他
      命予李志信，是檢察官說如不承認，要辦伊販賣云云。然查，證人李志信於當
      日偵訊時亦同稱安非他命是無償向被告取得等詞，已如前述，參之證人李志信
      既經常對被告資助金錢，有筆錄可按，可見二人之交情應甚佳，應無嫁詞誣陷
      被告之情理，渠等二人於該期日所為相同內容之供述、證述，可信度應甚高，
      故應認被告於該期日所為與證人李志信證述內容相符之自白確屬真實，應可採
      信，其嗣後翻供，應係卸責之詞，要無可採。
（三）此外，李志信除與被告一同施用安非他命後，又拿一、二次的量回去等情，復
      據被告甲○○及證人李志信於八十八年六月八日偵訊時供述、證述在卷，被告
      之行為顯已構成轉讓毒品罪之要件甚明，原審辯護人辯護意旨稱被告充其量僅
      構成幫助施用毒品等語，自有未洽，附此敘明。綜上所述，本件被告無償轉讓
      安非他命予李志信之犯行，事證明確，洵堪認定。
二、查安非他命係毒品危害防制條例第二條第二項所稱之第二級毒品，不得持有、轉
    讓，被告竟分別持之以轉讓，核其所為，係犯毒品危害防制條例第八條第二項轉
    讓第二級毒品罪。其先後二次轉讓第二級毒品犯行，時間緊密，所犯構成要件復
    相同，顯係基於概括犯意而為之，為連續犯，依刑法第五十六條規定，以一罪論
    ，並加重其刑。又其先後二次持有第二級毒品安非他命後，進而轉讓他人施用，
    其持有安非他命之行為，應被其轉讓之行為所吸收，不另論罪。
三、原審因而適用毒品危害防制條例第八條第二項，刑法第十一條前段、第五十六條
    ，並審酌安非他命係屬中樞神經興奮劑，具有輕微之成癮性，服用後會產生依賴
    性、耐藥性，並引起不安、頭昏、顫抖、亢進性反應、失眠、焦慮、譫妄、慢性
    中毒、精神障礙、類似精神分裂症之錯覺、幻覺、妄想及伴有行動與性格異常等
    副作用，其劑量增大時，甚至會導致死亡；而其慣用者，由於精神錯亂，更具有
    暴力攻擊及反社會行為等傾向，情況極為嚴重；尤以戒解不易，其毒害不在煙毒
    之下，是以被告轉讓安非他命予他人施用，雖未收取代價，然對於他人身體健康
    造成戕害，且使社會施用毒品人口增加，而提高戒絕施用毒品之社會負成本，並
    減損勞動生產力，危害國民健康，影響社會安寧，所生損害自非輕淺，被告前於
    八十七年間即曾因施用毒品案件入台灣高雄看守所附設勒戒處所執行觀察、勒戒
    ，對於安毒之於人體之危害，自知之甚明，竟猶不知悔改，於八十七年十一月間
    出勒戒所後，除己身又再犯施用第二級毒品安非他命犯行外（此部分業經原審法
    院鳳山簡易庭判處有期徒刑三月在案），有臺灣高雄地方法院檢察署刑案資料查
    註紀錄表在卷可稽，復將提供安非他命予其同在勒戒所戒毒時認識之李志信，李
    志信因而再度因施用毒品，移送觀察、勒戒後繼而入戒治所強制戒治，並經原審
    法院判處有期徒刑六月（業於八十九年一月間易科罰金執行完畢），亦有李志信
    刑案資料查註紀錄表在卷可稽，害人害己，所生損害自非輕淺，惟念其雖因毒品
    案件二度受觀察、勒戒，繼而入臺灣屏東戒治所強制戒治，然除此之外，並無其
    他犯罪前科，有前揭刑案資料查註紀錄表在卷可稽，犯後於偵查中坦承犯行，態
    度尚稱良好等一切情狀，量處有期徒刑八月。經核原判決認事用法均無違誤，量
    刑亦甚妥適，被告上訴意旨，否認犯罪，指摘原判決不當，為無理由，應予駁回
    。
據上論斷，應依刑事訴訟法第三百六十八條，判決如主文。
本案經檢察官林炎昇到庭執行職務。
中    華    民    國      八十九    年      十二      月      二十九    日
                              臺灣高等法院高雄分院刑事第八庭
                                  審判長法官  郭雅美
                                        法官  張盛喜
                                        法官  莊飛宗
右正本證明與原本無異。
如不服本判決，應於判決送達後十日內向本院提出上訴狀，其未述理由者並應於提
出上訴狀後十日內向本院補提理由書（應附繕本)。
                                      書記官  張宗芳
中    華    民    國      九十      年       一       月       二       日
附錄：本判決論罪科刑法條全文
毒品危害防制條例第八條第二項：
轉讓第二級毒品者，處六月以上五年以下有期徒刑，得併科新臺幣七十萬元以下罰金
。
                                                                        Ｋ


司法院資訊處製作；財團法人民間司法改革基金會備份。
